【裁判字號】    95,訴,271
【裁判日期】    950721
【裁判案由】    給付借款
【裁判全文】
臺灣嘉義地方法院民事判決               95年度訴字第271號
原      告  台灣中小企業銀行股份有限公司
法定代理人  庚○○
訴訟代理人  戊○○
            甲○○
被      告  丙○○
            己○○
            乙○○
            丁○○
上列當事人間請求給付給付借款事件，本院於95年7月7日言詞辯
論終結，判決如下：
    主  文
被告丙○○、己○○應連帶給付原告新台幣貳佰柒拾壹萬壹仟陸
佰伍拾元，及自民國九十五年二月二十日起至清償日止，按年息
百分之四點一計算之利息，及自民國九十五年三月二十一日起至
清償日止，逾期在六個月以內部份，按上開利率百分之十，逾期
超過六個月以上部份，按上開利率百分之二十計算之違約金。
被告丙○○、丁○○、乙○○應連帶給付原告新台幣參拾壹萬陸
仟貳佰柒拾參元，及自民國九十五年二月二十四日起至清償日止
，按年息百分之七點四七計算之利息，及自民國九十五年三月二
十五日起至清償日止，逾期在六個月以內部份，按上開利率百分
之十，逾期超過六個月以上部份，按上開利率百分之二十計算之
違約金。
被告丙○○應給付原告新台幣壹拾參萬參仟參佰參拾貳元，及自
民國九十五年二月二十一日起至清償日止，按年息百分之十五計
算之利息。
被告丙○○應給付原告新台幣壹萬壹仟柒佰貳拾陸元，及其中新
台幣壹萬零玖佰壹拾伍元，自民國九十五年四月二日起至清償日
止按年息百分之十七計算之利息，及自民國九十五年五月三日起
至清償日止，延滯第一個月，當月計付逾期手續費新台幣壹佰元
，延滯第二個月，當月計付逾期手續費新台幣參佰元，延滯第三
個月起至清償日止，每月計付逾期手續費新台幣陸佰元。
訴訟費用由被告丙○○、己○○連帶負擔百分之八十五，被告丙○○、丁○○、乙○○連帶負擔百分之十，餘由被告丙○○負擔
。
    事實及理由
一、本件被告丙○○、己○○及乙○○未於言詞辯論期日到場，
    核無民事訴訟法第386條各款所列情形，爰依原告之聲請，
    由其一造辯論而為判決。
二、本件原告主張：
  (一)被告丙○○於民國88年12月20日邀同被告己○○向原告借款
    新台幣（下同）3,000,000元，借款期間自88年12月20日至
    118年12月20日止，本金及利息自借款日起，每一個月一期
    ，分360期平均攤還。利率按年息百分之8.2計付，嗣後被告
    丙○○、己○○於民國94年8月11日向原告申請調降利率為
    按原告之定儲利率指數加百分之2.08計收，現為按年息百分
    之4.1計收。遲延履行時，除仍按上開利率計息外，逾期在
    六個月以內部份，按上開利率百分之十，逾期超過六個月以
    上部份，按上開利率百分之二十計付違約金，立有借據及契
    據增補條款為證。詎被告等自95年3月20日起即未按期繳納
    本息，利息僅繳至95年2月19日止，目前尚欠本金2,711,650
    元尚未清償。借款期限雖尚未到期，惟依被告等所簽之授信
    約定書第五條約定，任何一宗債務不依約清償本息時，原告
    得視為全部到期，依約被告丙○○、己○○自應負連帶清償
    上開借款本息及違約金。
  (二)被告丙○○於92年7月24日邀同被告丁○○、乙○○向原告
    借款600,000元，借款期間自92年7月24日至97年7月24日止
    ，本金及利息自借款日起，每一個月一期，分60期平均攤還
    。利率按原告之定儲利率指數加百分之5.45計收，現為按年
    息百分之7.47計收。遲延履行時，除仍按上開利率計息外，
    逾期在六個月以內部份，按上開利率百分之十，逾期超過六
    個月以上部份，按上開利率百分之二十計付違約金詎被告等
    自95年3月24日起即未按期繳納本息，利息僅繳至95年2月23
    日止，目前尚欠本金316,273元尚未清償。借款期限雖尚未
    到期，惟依被告等所簽之借據背面授信約定書第5條約定，
    任何一宗債務不依約清償本息時，原告得視為全部到期，依
    約被告丙○○、丁○○、乙○○自應負連帶清償上開借款本
    息及違約金。
  (三)被告丙○○於94年9月29日向原告簽訂臺灣企銀樂透貸信用
    貸款約定書，約定借款金額200,000元，借款期間自94年10
    月11日起至95年10月11日止，本金自借款日起，每一個月一
    期，按期平均攤還，依信用貸款約定書第五條約定，立約人
    未依約按期繳款、借款到期或借款視為全部到期未立即償還
    時，按年息百分之十五計付遲延利息，又第8條第1項第1款
    約定，任何一宗債不依約清償本金時，原告得視為全部到期
    。詎被告自95年3月11日起即未按期繳納本金，本金僅繳至
    95年2月10日止，尚欠本金133,332元，借款期限雖尚未到期
    ，依約定書第八條約定，原告得視為全部到期，屢經催討無
    果，依約被告自應負清償上開借款本金及遲延利息。
  (四)又被告丙○○於85年9月持用原告核發之信用卡正卡乙張（
    卡號0000-0000-0000-0000）簽帳消費，並簽立信用卡約定
    條款在案。依該條款第14條規定，債務人應於當期繳款截止
    日前繳付款項給聲請人，或依第15條約定，選擇以循環信用
    方式繳納，於當期繳款截止日前將最低應繳金額以上（或等
    於最低應繳金額）款項繳付聲請人，債務人並就剩餘未付款
    項得延後付款，並依第15條第4項約定利率（現為年息百分
    之十七），於當期結帳日之次日起計付循環利息，持卡人如
    未於每月繳款日前付清當期最低應繳金額或遲誤繳納期限者
    ，依第15條第2項約定，除依前開利率計付循環利息外，延
    滯第一個月，當月計付逾期手續費100元，延滯第二個月，
    當月計付逾期手續費300元，延滯第三個月（含）以上者，
    每月計付逾期手續費600元。詎被告丙○○自95年4月16 日
    起即未依約繳納應繳款項，且其信用卡業經聲請人依約定條
    款第21條規定逕予停用，其全部債務均視為到期，債務人截
    至95年4月1日止尚結欠消費款11,726元未為清償，並應給付
    自95年4月2日起至清償日止之逾期利息及違約金。
  (五)聲明：如主文所示。
三、被告丙○○、己○○及乙○○未於言詞辯論期日到場，亦未
    具狀表示意見；被告丁○○則到庭表示：其對原告之請求沒
    有意見，請法院判決。
四、原告主張之事實，業據其提出借據及契據條款變更契約各2
    紙、臺灣企銀樂透貸信用貸款約定書、原告信用卡申請書各
    1紙、原告電腦查詢單2紙及、原告定儲利率指數變動表1紙
    為證，核屬相符，而被告丙○○、己○○及乙○○未於言詞
    辯論期日到場，亦未具狀表示意見；被告丁○○則到庭表示
    ：其對原告之請求沒有，自堪信原告主張為真實。從而，原
    告依據消費借貸、連帶保證及信用卡之法律關係請求被告連
    帶給付如主文所示之本息及違約金，即屬正當，應予准許。
五、據上論結，本件原告之訴為有理由，依民事訴訟法第385條
    第1項前段、第85條第1項、第2項，判決如主文。
中    華    民    國    95    年    7     月    21    日
                  民二庭法  官  林福來
以上正本係照原本作成
如對本判決上訴須於判決送達後20日內向本院提出上訴狀
中    華    民    國    95    年    7     月    21    日
                        書記官  侯學義


司法院資訊處製作；財團法人民間司法改革基金會備份。
